臺灣臺北地方法院民事判決　　　　　　　　　　　　 九十二年度勞訴字第一五號
　　原　　　告　甲○○
　　訴訟代理人　蕭元亮律師
　　複　代理人　蕭壬宏律師
　　被　　　告　臺灣產物保險股份有限公司
　　法定代理人　丙○○
　　訴訟代理人　林雅芬律師
　　　　　　　　林峻立律師
　　　　　　　　陳鵬光律師
右當事人間請求給付薪資事件，本院於民國九十三年七月十二日言詞辯論終結，判決
如下：
    主  文
被告應給付原告新臺幣伍佰參拾捌萬貳仟伍佰柒拾伍元，及如附表所示之利息。
原告其餘之訴駁回。
訴訟費用由原告負擔十分之一，餘由被告負擔。
本判決第一項於原告以新臺幣壹佰柒拾玖萬肆千元為被告供擔保後，得假執行。但被
告以新臺幣伍佰參拾捌萬貳仟伍佰柒拾伍元為原告預供擔保，得免為假執行。
原告其餘假執行之聲請駁回。
    事  實
甲、原告方面：
一、聲明：
（一）被告應給付原告新臺幣（下同）三百五十二萬三千一百四十元及自起訴狀繕本
（二）被告應自起訴狀繕本送達翌日起至兩造勞動契約終止之日止，按月給付原告九
      萬七千八百六十五元，暨各自應為給付之翌日起至清償日止按年息百分之五計
      算之利息。
（三）願以現金或同面額之銀行可轉讓定期存單供擔保，請准宣告假執行。
二、陳述：
（一）原告自民國六十一年八月起受僱於被告，八十八年七月十四日調派為企劃部業
      務委員，同年十一月一日調派為客戶服務部（以下簡稱客服部）業務委員，係
      受被告僱用從事工作獲致工資之人員。原告任職於被告公司期間，從未有任何
      違反法令、勞動契約或工作規則之情事，詎被告公司董事會於八十八年十一月
      二十六日以原告違反其工作規則第十一條第三款規定，決議將原告免職，並於
      八十八年十二月一日免職生效當日通知原告，片面終止兩造間之勞動契約，惟
      被告並未說明原告有何違反勞動契約及工作規則，情節重大之行為，被告非法
      終止兩造間之勞動契約，自不生終止契約之效力，兩造之勞動關係仍屬存在，
      被告應自八十八年十二月起負遲延給付薪資報酬之責任，原告並得請求被告給
      付其自遲延之日起至兩造僱傭關係終止之日止之每月薪資報酬，爰起訴如訴之
      聲明第一項、第二項所示。
（二）原告遭被告公司違法解雇時，係擔任被告公司客服部業務委員，職務內容為判
      核文稿轉呈客服部經理，且依被告所有「臺灣產物保險股份有限公司分層負責
      明細表各級人員處理業務職掌」，明定業務委員係：「承總經理、副總經理之
      指揮、監督、或承部、室主管之指揮、監督辦理有關業務。」，故原告任職被
      告公司業務委員職務，係受被告公司總經理、副總經理及客服部經理之指揮、
      監督辦理有關業務，並無實際決定之權力，兩造間顯屬僱傭關係。再者，原告
      提起本件訴訟前，被告公司於八十九年一月十一日臺北市政府勞工局之勞資爭
      議案件協調會議記錄中，亦自承：「解僱勞工係經董事會決議」，並於本院九
      十年度重訴字第七四三號中自承原告與被告間屬僱傭關係。故被告抗辯兩造間
      屬委任關係等語，顯係臨訟編纂，不足為採。
（三）原告並無違反工作規則情節重大之情事，被告辯稱原告有違反勞動契約及工作
      規則情節重大之情形，無非提出財政部臺財保第０八九０００九四五五號函文
      檢附檢查意見（以下簡稱檢查意見）為證。惟查，該檢查意見係財政部於八十
      九年八月四日函知被告，而被告公司係於八十八年十二月一日終止兩造勞動契
      約，則被告公司終止兩造勞動契約時，並不知悉該檢查意見。且該檢查意見亦
      非指摘原告有何違反勞動契約或工作規則之情形，關於該檢查意見缺失事項一
      部分，原告於八十八年七月以後，即未擔任被告公司汽車保險部（以下簡稱汽
      險部）經理，故八十八年七月以後，汽險部之職務均與原告無關，該檢查意見
      所指之「保險證控管嚴重失當，截至八十九年一月底」等語，不足以認定原告
      有嚴重缺失。又八十七年十月間，財政部宣布自八十八年一月一日起全面實施
      機車強制責任險，當時全國約有五百七十萬輛機車，被告公司為推廣機車強制
      責任險業務，乃由各保險代理人公司推廣，嗣財政部變更政策，改自八十八年
      七月一日起實施機車強制責任險，故被告公司對各保險代理公司已具領之空白
      保險證，仍由各保險代理公司繼續推廣，而無須立即回收，故於八十八年六月
      底以前，實無空白保險證控管失當之問題。關於該檢查意見缺失事項二部分，
      該檢查意見並未詳查保險代理人、原告與被告公司間之法律關係，即率予認定
      ，顯不足採。而依被告公司收繳保費規則第三條規定，汽險部並非收繳保費單
      位，其所發生之缺失，顯與原告無關。又依被告公司代收保費保證辦法第六條
      所示，有關收繳保費之規定，均由財務部負責，與汽險部之業務無關。關於該
      檢查意見缺失事項三部分，原告早於八十八年七月間即未擔任汽險部經理，故
      而財政部所指有關保險證控管失當期間長達一年，並非指原告之缺失。再者，
      該檢查意見係指被告公司內部稽核制度之缺失，與汽險部業務無關。被告公司
      爰引與原告無關之內部稽核，顯屬無稽。
（四）被告辯稱原告辦理機車強制責任險業務有嚴重缺失，並指陳原告違反被告公司
      所制訂之強制汽車責任險保險證管理準則第三條、第五條及收繳保費施行細則
      第三條云云。惟被告公司所指係被告公司汽險部業務缺失，並非指原告有違反
      勞動契約或工作規則之情形。再者，原告於八十八年七月間即遭被告公司調離
      汽險部經理職務，則被告指陳原告係擔任汽險部經理時有違反勞動契約等情形
      ，顯與本事件之時間不一。又強制汽車責任險保險證係由被告公司汽險部承保
      科科長乙○○專人保管，證人乙○○於本院審理時亦證稱八十七年十月一日預
      售機車強制責任險後，因為數量大未及輸入電腦進行銷號，故無法知悉代理人
      處尚有多少保險證，是以，原告顯無違反被告公司強制汽車責任險保險證管理
      準則第三條之情形。又原告並未領用保險證，自無應迅將要保書送交被告公司
      之義務，並未違反被告公司強制汽車責任保險保險證管理準則第五條規定情形
      。而被告公司一再指稱原告違反應繳交保費之義務等語，惟被告公司前向原告
      請求交付保險費事件，業經臺灣高等法院九十一年度重上字第四六四號判決駁
      回被告公司之上訴，足證原告並無依收繳保費施行細則第三條規定繳交保費之
      義務。
（五）退萬步言，縱認原告確有如被告所述之違反勞動契約或工作規則情節重大之情
      形，惟被告公司於八十八年十月二十六日即已知悉該事由，故依勞動基準法（
      以下簡稱勞基法）第十二條第二項規定，被告公司至遲應於八十八年十一月二
      十五日終止兩造勞動契約，始為適法。而依南陽郵局存證信函第０八四七四號
      ，亦證被告公司早於八十八年十月二十六日即已知悉原告違反勞動契約及工作
      規則情節重大之情形，惟被告公司於八十八年十二月一日始終止兩造間之勞動
      契約，該契約終止權已逾除斥期間而消滅，其終止契約顯不合法。
三、證據：提出原告八十八年九月、十一月薪資明細、被告公司第十九屆第六次董事
    會會議議事錄、被告公司之免職通知、臺北市政府勞工局勞資爭議案件協調會會
    議紀錄、本院九十年度重訴字第七四三號民事判決、本院檢察署九十一年度偵緝
    字第六八三號號刑事傳票、臺灣產物保險股份有限公司分層負責明細表各級人員
    處理業務執掌、被告八十九年一月十八日八九產管字第一００六五號函、本院九
    十年度重訴字第七四三號九十一年八月六日筆錄、九十一年四月十六日筆錄、臺
    灣產物保險股份有限公司董事會通知書、八十七年十一月十日聯合報剪報、八十
    七年十二月二十日聯合報剪報、八十七年十二月八日中國時報剪報、臺灣產物保
    險股份有限公司收繳保費規則、臺灣產物保險股份有限公司代收保費保證辦法、
    本院九十二年度易字第四０四號刑事判決、工作規則節本、財政部八十九年一月
    二十六日臺財保字第０八九０七五００八二號函、被告公司八十九年二月九日八
    九產董字第０一二號函、南陽郵局存證信函第０八四七四號、本院檢察署九十二
    年度偵續字第一六八號不起訴處分書等影本各乙份、臺灣高等法院九十一年度重
    上字第四六四號民事判決正本乙份，並聲請調取財政部保險司臺財保第０八九０
    ００九四五五號函文及相關專案檢查資料，並聲請訊問證人乙○○。
乙、被告方面：
一、聲明：
（一）原告之訴及其假執行之聲請均駁回。
（二）如受不利判決，願供擔保請准宣告免予假執行。
二、陳述：
（一）原告離職前任職被告公司業務委員，係由被告公司依「臺灣產物保險股份有限
      公司董事會暨總經理權責劃分辦法」第一條第十二款規定委任，並經被告公司
      於八十八年十一月二十六日第六次董事會會議決議解任，伊在被告公司地位相
      當於經理人，與被告公司總稽核、各部經理，甚至與分公司經理之地位相當或
      較分公司經理之職等為高，且伊職務性質，非為單純給付勞務，更非有如機械
      ，對於所提供之勞務毫無自由裁量之餘地，而係相當於諮詢顧問，提供專業意
      見予被告公司，對於專業意見之提出，並有完全獨立之裁量性，無須事前徵得
      被告公司之同意，伊與被告公司間之關係應為委任，而非僱傭。又員工與公司
      間係屬僱傭關係或委任關係，應以契約之實質關係為判斷，原告實不能以「臺
      灣產物保險股份有限公司分層負責明細表各級人員處理業務執掌」規定，即主
      張原告與被告間之法律關係為僱傭關係，亦不可以被告過去文件用語而主張被
      告已自認兩造間屬僱傭關係。
（二）縱認兩造屬僱傭關係，原告於擔任被告公司汽險部經理任內，負責處理汽車責
      任保險業務，為是項業務之營業單位主管，對於整個部門之業務執行情形，自
      應負起綜理、監督、追蹤之責任，包括控管空白保險證之發放及監督追蹤其使
      用情形等，此為基於誠信原則原告依所謂之「勞動契約」所負善良管理人注意
      義務之內容，並應遵守被告公司強制汽車責任保險保險證管理準則第三條、第
      四條、第五條、收繳保費施行細則第三條及強制汽車責任保險機車專用保險證
      、收據、要保書、標章領取單（以下簡稱領取單）上所載規定。惟原告與訴外
      人國安財產保險代理人公司（以下簡稱國安公司）於八十七年十一月二十日、
      同年十一月二十七日、十二月二十九日上午十一時四十五分、下午三時四十五
      分聯名簽立領取單分別向被告具領一萬張、三萬張、一萬張及一萬張合計六萬
      張之「機車專用強制汽車責任保險保險證、收據、要保書、標章」（以下簡稱
      空白保險證），按前揭領取單規定，原告與國安公司既於「領用人」處用印，
      即係表示具領空白保險證，並負交付保險費與被告之責。又按被告公司強制汽
      車責任保險保險證管理準則第四條第一項、收繳保費施行細則第三條規定及被
      告公司八十六年十二月二十四日八六產財字第一一三０八號函說明一、４所載
      ，原告為被告公司員工，得申請領取系爭空白保險證，伊以個人「簽領保險單
      專用章」於系爭領取單「領用人」處用印，而非以職務章於「核定欄」用印，
      顯係表示伊具領六萬張之空白保險證，並負繳交保費之責，而非為職務上之審
      核。何況，本件領取單之發放既經被告公司前副理陳文輝以職章在核定欄為核
      定，原告自無以簽領保險單專用章於領用人處另為審核之必要，故原告於
      本件領取單領用人處蓋用「簽領保險單專用章」係表示聯名具領保險證，絕非
      職務上審核。原告連續四次以「簽領保險單專用章」於本件領取單之領用人處
      用印，表示聯名具領空白保險證，卻違反被告公司前揭工作規則，拒絕解繳保
      費，造成被告損失三千五百八十九萬六千二百三十二元，情節重大，被告終止
      勞動契約仍屬合法。
（三）原告任職被告公司汽險部經理，應綜理、管控、監督整個部門，負有為被告控
      管空白保險證發放之任務，本應注意防止國安公司濫行申領，以免其手中握有
      大批被告公司空白保險證，而對外大量代理被告接受要保、收取保費，卻疏未
      控管空白保險證之發放，嗣國安公司拒不繳回保費，造成被告無法彌補之鉅額
      損失，迺原告明知其未查證國安公司已否用罄空白保險證，猶配合國安公司聯
      名申領大批空白保險證並任由其具領、並未經核定即濫行發放空白保險證，實
      已違反兩造契約關係基於誠信原則所應負之善良管理人注意，違背工作規則情
      節重大。
（四）依被告公司「強制汽車責任保險保險證管理準則」第五條規定，領證人使用保
      險證後應迅將要保書送交營業單位簽單，申言之，倘若領證人未將要保書送交
      被告公司汽險部，被告公司根本不知其保險證使用情形，更不知有無應收之保
      費。被告公司汽險部既負責空白保險證之核發，並對已使用保險證之要保書負
      有簽單之職務，因此，被告公司汽險部有無對領證人保險證使用情形及要保書
      交回等情形為監督追蹤，殊為被告公司得否收回保費之關鍵。詎料原告身為被
      告公司汽險部經理，竟於其後長達半年多的時間，未負隨時監督追蹤要保書及
      保險費交回等責，原告辦理強制機車責任保險業務確有嚴重缺失。又按被告公
      司強制汽車責任保險保險證管理準則第五條、第四條第二項中段、收繳保費施
      行細則第三條規定，空白保險證具領人應迅將要保書交被告公司營業單位簽單
      ，並繳交保費，具領人若有違反，營業單位不僅不得再繼續發放空白保險證，
      已發放之空白保險證更應追回，以免具領人一方面以所執有之空白保險證接受
      要保，另方面侵占代理收取之保費，被告公司汽險部依前揭規定，即應隨時注
      意追蹤空白保險證領用人使用保險證之情形，否則即屬嚴重違反被告公司之工
      作規則。尤其，國安公司所領取之六萬張空白保險證，於八十八年二月至六月
      間，竟不到五十份要保書有簽單紀錄，此顯然違反常情。尤其原告身為專業經
      理人，依其善良管理人注意義務，自不得任由所謂不及銷號為藉口，而未積極
      追蹤掌握國安公司使用空白保險證之情形，及未採取必要措施。從而，無論被
      告公司汽險部是否不及銷號，均不影響原告身為汽險部經理對於未善盡其經理
      人職責，積極有效追蹤掌控國安公司使用空白保險證情形所應負之責任。
（五）關於原告主管強制汽車責任保險業務有嚴重缺失乙事，財政部曾派員專案檢查
      ，並以八十九年八月四日臺財保第０八九０００九四五五號函檢附檢查意見，
      並列舉缺失事項，前揭專案檢查係由財政部主動發起，並非被告主導，原告主
      張係被告公司誘導財政部作成前揭檢查意見云云，顯與事實不符。該檢查意見
      不僅認同原告於任職期間確有重大失職行為，抑且，其所認原告之疏失情節均
      較被告公司董事會議紀錄及函覆之認定更為重大，不僅具體認定被告公司汽險
      部在原告綜理、統御下有嚴重之管理上疏失，更進一步憑其保險實務經驗而認
      定原告確有領取空白保險證之事實，凡此均係財政部派員專案檢查所獨立認定
      ，並非抄襲被告公司前揭董事會議記錄或函覆，故財政部本其專業及保險業主
      管機關之立場作成前揭專案檢查意見，認定原告領取系爭空白保險證，且嚴重
      失職，自堪採信。且該檢查意見，乃係財政部基於其主管機關監督職責，以其
      專業判斷指出被告公司強制汽車責任保險業務所具有之缺失事項，自有其可信
      度，更足證原告確係違反其主管職責情節重大。至於原告辯稱被告所引用財政
      部上開函附檢查意見，非指原告有嚴重缺失云云。惟查，依該檢查意見所列缺
      失事項第一項及第三項記載，可知財政部認定被告公司強制汽車責任保險保險
      證控管嚴重失當，且其控管失當之期間自八十七年十月至八十八年十月止，查
      原告於八十七年十月至八十八年七月十三日正係擔任被告公司汽險部經理，並
      負責上開強制汽車責任保險業務，而有關強制汽車責任保險保險證之控管，依
      前開說明可知，乃由被告公司汽險部負責管理，由此足見，前開財政部函附檢
      查意見，正係指原告辦理強制機車責任保險業務有嚴重缺失，至為灼然。該檢
      查意見所列缺失事項第二項亦在指摘原告所犯缺失事項。至於原告以財政部實
      施強制機車責任保險時間之政策有所變更，主張在八十八年六月底以前無空白
      保險證控管失當問題云云，更屬無據。因財政部實施強制機車責任保險時間之
      政策有無變更，與空白保險證控管有無失當，係屬二事，並無關聯。況財政部
      前開八十九年八月四日檢查意見已明確表示自八十七年十月起保險證即有控管
      嚴重失當之情形，原告執此反駁財政部檢查意見，殊無理由。
（六）原告雖主張被告於八十八年十月二十六日即知悉終止事由，卻於八十八年十二
      月一日始終止兩造勞動契約，已逾三十日之除斥期間，惟南陽郵局存證信函第
      ０八四七四號乃係被告公司單純請求原告及第三人郗家華、國安公司繳回代收
      之保費及空白保險證，非在追究員工責任，其與兩造間契約之終止不能劃上等
      號。何況被告於八十八年十一月九日猶向法務部調查局臺北市調查處表示，已
      由原告為被告提出告訴並請求偵辦秦全、郗家華等人之犯罪，足見被告當時未
      確信知悉原告方面存在得終止勞動契約之事由，故原告主張被告終止勞動契約
      已逾除斥期間云云，並無理由。縱認該存證信函係在追究原告勞動契約責任，
      惟該存證信函催告原告於文到後七日內繳交保費，該存證信函最快於八十八年
      十月二十七日送達原告後，原告應於文到後七日內即八十八年十一月三日前繳
      交保費，換言之，被告最快於八十八年十一月四日始克確定原告拒繳保費，違
      背原告勞動契約之責任，則被告於八十八年十一月二十六日第六次董事會會議
      中將原告決議解任，並於八十八年十二月一日將決議送達通知原告，並無行使
      終止權逾三十日除斥期間之問題。且原告違反工作規則除違背本件領取單規定
      而未解繳保費外，尚包括違反保險證管理準則第三條、第四條、第五條規定及
      收繳保費施行細則第三條規定，以及原告基於誠信原則等所負之善良管理人注
      意義務，未控管空白保險證之發放及監督追蹤保險證之使用情形等，凡此均構
      成被告合法終止兩造間勞動契約之事由，是原告未舉證證明被告知悉全部終止
      事由後三十日內仍未行使終止權，逕謂被告之終止權因逾除斥期間已消滅云云
      ，洵有違誤，並不可採。
三、證據：提出臺灣產物保險股份有限公司董事會暨總經理權責劃分辦法、臺灣產物
    保險股份有限公司現職員工薪俸表、強制汽車責任保險保險證管理準則、強制汽
    車責任保險機車專用保險證、收據、要保書、標章領取單、財政部八十九年八月
    四日臺財保勞０八九０００九四五五號函、本院九十二年易字第四０四號九十二
    年六月九日訊問筆錄第一頁、第二頁、第六頁至第九頁、收繳保費施行細則、臺
    灣產物保險股份有限公司八十六年十二月二十四日八六產財字第一一三０八號函
    、原告同意書、原告簽領保險單專用章、原告職務章、臺灣產物保險股份有限公
    司變更登記表、本院九十二年度易字第四０四號刑事裁判主文公告、財政部九十
    二年十一月十二日臺財保字第０九二００六一一四五號函、被告八十八年十一月
    二十六日董事會議記錄、被告八十九年二月九日八九產董字第０一二號函、應收
    保費明細表節本、乙○○同意書、乙○○簽領保險單專用章、臺灣高等法院九十
    一年度重上字第四六四號給付保險金等事件九十三年一月二十九日準備程序期日
    筆錄節本、本院九十年度重訴字第七四三號給付保險金等事件九十一年四月十六
    日筆錄節本、臺灣高等法院檢察署通知函、被告八十八年十一月九日八八產董字
    第一五六號函等影本各乙份、機車專用保險證、收據、要保書、標章領取單等影
    本二十一份、乙○○領取超過一千張保險證等之領取單影本六份、強制汽車責任
    保險機車專用保險證、收據、要保書、標章領取單、乙○○具領強制汽車責任保
    險機車專用保險證、收據、要保書、標章領取單等影本各五份，並聲請訊問財政
    部專案檢查人員。
    理　由
一、被告之法定代理人於本院審理中，由李文勇變更為丙○○，有被告提出之公司變
    更登記表為證，丙○○並於九十二年八月七日聲明承受，續行訴訟，經核並無不
    合，應予准許，此合先敘明。
二、原告主張：伊自六十一年八月起受僱於被告公司，八十八年七月十四日調派為企
    劃部業務委員，同年十一月一日調派為客服部業務委員，屬受被告僱用從事工作
    獲致工資之人員，伊任職被告公司期間，從未有任何違反法令、勞動契約或工作
    規則之情事，詎被告公司董事會於八十八年十一月二十六日以伊違反被告公司工
    作規則第十一條第三款規定，決議將原告免職，並於八十八年十二月一日免職生
    效當日通知伊終止兩造勞動契約，惟被告並未說明伊有何違反勞動契約及工作規
    則情節重大之情事，被告顯係非法終止兩造勞動契約。被告之契約終止權已逾除
    斥期間而消滅，被告終止契約顯不合法，伊自得請求被告給付自被告非法終止兩
    造勞動契約之日起至兩造僱傭關係終止之日止之每月薪資報酬，爰求為命被告應
    原告三百五十二萬三千一百四十元及自起訴狀繕本送達翌日起至清償日止按年息
    百分之五計算之利息，並自起訴狀繕本送達翌日起至兩造勞動契約終止之日止，
    按月給付原告九萬七千八百六十五元，暨各自應為給付之翌日起至清償日止按年
    息百分之五計付利息之判決。
    被告則以：原告原擔任被告公司業務委員，係由被告公司依「臺灣產物保險股份
    有限公司董事會暨總經理權責劃分辦法」第一條第十二款規定委任，並經被告公
    司於八十八年十一月二十六日第六次董事會會議決議解任，兩造為委任關係。且
    原告於八十七年十一、十二月間與國安公司聯名具領六萬張空白保險證，卻未依
    被告公司工作規則解繳保費；伊所主管之汽車險部濫行發放空白保險證，使國安
    公司握有大批被告公司保險證，終致國安公司得以大量代理被告接受要保，收取
    保費，卻於收取後未繳回被告公司，積欠保費金額達三千五百八十九萬六千二百
    三十二元，而原告事前未妥當控管保險證發放，事後復未確實追蹤空白保險證使
    用情形，顯然未盡專業經理人採取必要措施、建立必要制度防止流弊之職責，殊
    有違善良管理人注意義務，乃違反被告公司工作規則而情節重大，被告終止兩造
    勞動契約為有理由。又被告於八十八年十月二十六日尚未確信知悉原告違反被告
    公司工作規則而情節重大，被告終止契約並未逾越三十日除斥期間。且原告除違
    背本件領取單規定而未解繳保費外，尚違反保險證管理準則第三條、第四條、第
    五條、收繳保費施行細則第三條規定，以及原告基於誠信原則所應負之善良管理
    人注意義務，凡此均構成被告合法終止兩造勞動契約之事由，原告並未舉證證明
    被告知悉全部終止事由後三十日內仍未行使終止權，逕謂被告之終止權因逾除斥
    期間已消滅，並不可採云云，茲為抗辯。
三、原告主張伊自六十一年八月起受僱於被告公司，八十七年十月起任職被告公司汽
    險部經理，於八十八年七月十四日調派為企劃部業務委員，同年十一月一日調派
    為客服部業務委員，被告公司於八十八年十月二十六日以存證信函催告伊於文到
    七日內繳交空白保險證及代收之保費，並於同年十一月二十六日由被告公司董事
    會以伊違反被告公司工作規則第十一條第三款規定，決議將伊免職，嗣於八十八
    年十二月一日免職生效當日通知伊之事實，業據原告提出伊八十八年九月薪資明
    細、被告公司第十九屆第六次董事會會議議事錄、被告公司之免職通知、臺北市
    政府勞工局勞資爭議案件協調會會議紀錄、南陽郵局存證信函第０八四七四號、
    臺灣產物保險股份有限公司董事會通知書等影本各乙份為證，被告對此亦不爭執
    ，自堪信為真實。至原告主張兩造為僱傭關係，被告非法終止兩造勞動契約，不
    生終止契約之效力，兩造勞動關係仍屬存在，並據此請求被告按月給付薪資等情
    ，則為被告所否認，並以前開情詞置辯。經查：
（一）按稱僱傭者，謂當事人約定，一方於一定或不定之期限內為他方服勞務，他方
      給付報酬之契約；稱委任者，謂當事人約定，一方委託他方處理事務，他方允
      為處理之契約。民法第四百八十二條及第五百二十八條分別定有明文。是所謂
      僱傭，係指受僱人為僱用人服勞務之契約，其目的僅在受僱人單純提供勞務而
      受報酬，有如機械，對於服勞務之方法毫無自由裁量之餘地；而委任，則指委
      任人委託受任人處理事務之契約，目的在委託受任人為一定事務之處理，至有
      無報酬，則非所不問；受任人給付勞務，僅為手段，除當事人另有約定外，得
      在委任人授權範圍內，自行裁量決定處理事務之方法，以完成委任之目的。兩
      者內容及當事人間之權利義務均不相同。又一般學理上亦認勞動契約當事人之
      勞工，具有下列特徵：１、人格從屬性，即受雇人在雇主企業組織內，服從雇
      主權威，並有接受懲戒或制裁之義務。２、親自履行，不得使用代理人。３、
      經濟上從屬性，即受雇人並不是為自己之營業勞動而是從屬於他人，為該他人
      之目的而勞動。４、納入雇方生產組織體系，並與同僚間居於分工合作狀態。
      勞動契約之特徵，即在此從屬性。又基於保護勞工之立場，一般就勞動契約關
      係之成立，均從寬認定，只要有部分從屬性，即應成立。而公司之員工與公司
      間係屬僱傭關係或委任關係，應以契約之實質關係為判斷，不得以公司員工職
      務之名稱逕予推認（最高法院九十二年度臺上字第一二０二號、八十一年度臺
      上字第三四七號、九十年度臺上字第一七九五號民事判決可資參照）。
（二）經查，原告主張被告終止兩造勞動契約時，伊係擔任被告公司客服部業務委員
      ，職務內容為判核文稿轉呈客服部經理，傳閱公文，並協助客服部經理處理相
      關事務，係承總經理、副總經理之指揮、監督、或承部、室主管之指揮、監督
      辦理有關業務，業經原告於九十二年五月二十六日言詞辯論期日陳述明確，並
      提出臺灣產物保險股份有險公司分層負責明細表各級人員處理業務執掌為證，
      足見原告職任被告公司業務委員一職，係受被告公司指揮監督辦理有關業務，
      伊對被告公司業務之執行並無實際決定之權力。被告辯稱原告職務相當於諮詢
      顧問，凡與客服部業務有關的事項，原告對其專業意見之提出，有完全獨立之
      裁量權云云，惟為原告所否認，被告亦未舉證證明原告職務內容有何獨立性，
      被告所辯自不足取。又原告主張被告公司人員每日上班均須依被告公司規定讀
      取指紋，自總經理以下之人員每年均須接受被告公司考評，被告對此並未爭執
      ，顯見原告任職被告公司，須遵守被告公司之工作規則，同時須接受被告公司
      考評，而有接受懲戒或制裁之義務，兩造之間顯然具有人格上之從屬性。另原
      告任職於被告公司擔任客服部業務委員，乃承客服部經理之指揮監督辦理有關
      業務，係為被告公司之營業而勞動，兩造間顯有經濟上之從屬性；且原告已被
      納入被告之組織體系，並與同僚間有分工合作狀態。再參以原告自六十一年八
      月任職於被告公司，迄八十八年十二月一日被告片面終止契約止，並無證據證
      明原告有兼差及任意尋他人代理伊工作情事，實屬繼續性職業上之勞動給付，
      兩造間應屬勞動契約，而有勞基法之適用。
（三）被告雖辯稱原告係由被告依「臺灣產物保險股份有限公司董事會暨總經理權責
      劃分辦法」第一條第十二款規定委任，並經被告公司於八十八年十一月二十六
      日第六次董事會會議決議解任，因認兩造間為委任關係云云，並提出上開權責
      劃分辦法為證。惟查，兩造間係屬僱傭關係或委任關係，應以契約之實質關係
      為判斷，兩造間具有人格從屬性、經濟從屬性、原告並須親自履行職務，不得
      使用代理人，被告復將原告納入其生產組織體系，與其他同僚居於分工合作狀
      態，已如前述。且被告公司八十八年十一月二十六日第十九屆第六次董事會，
      係決議「業務委員甲○○擬依工作規則第十一條（本公司得不經預告終止契約
      ）第三款（違反勞動契約或工作規則，情節重大者）之規定予以免職於八十八
      年十二月一日生效乙案，提請審議，決議通過」，並經被告公司董事會通知原
      告於八十八年十二月一日免職，有該會議議事錄、董事會通知書可參。兩造於
      台北市政府勞工局八十九年一月十一日勞資爭議案件協調會議中，被告之代表
      亦表示：解僱勞方係經董事會決議，依本公司工作規則第十一條第三款不經預
      告終止契約，有該協調會議紀錄可稽。是就被告的認知，係以其勞工即原告違
      反勞動契約或工作規則，情節重大而將原告免職，被告辯稱係終止兩造之委任
      關係云云，洵不足取。
（四）被告復辯稱：原告有違反被告公司工作規則，情節重大情形，自得終止兩造勞
      動契約云云，惟此為原告所否認。經查：
  １、被告辯稱原告於八十七年十一、二月間與訴外人國安公司聯名具領空白保險證
      計六萬張，依被告工作規則規定，原告負有解繳保險費之義務，卻拒絕解繳保
      險費，致被告公司蒙受損失云云。惟查，原告於八十七年間擔任被告公司汽險
      部經理，被告為因應八十八年間政府開辦之機車強制責任保險，爭取市場占有
      率，遂與訴外人國安公司合作拓展該項業務，當時保險代理人申請空白保險證
      ，在一千張之範圍內，由汽險部承保科科長直接負責核發，超過一千張時，則
      會報告原告，由伊審認同意後再行核發，原告以簽領保單專用章蓋用於訴外人
      國安公司向被告具領空白保險證之領取單上，即係因申請領取張數超過一千張
      ，汽險部承保科科長乙○○遂向時任經理之原告報告，由原告審認核發後蓋章
      等情，業據當時擔任被告公司汽險部承保科科長乙○○於本院九十年度重訴字
      第七四三號審理中證述明確，有本院九十年度重訴字第七四三號九十一年四月
      十六日言詞辯論筆錄影本乙份可參。核與原告所稱伊係依規定於訴外人國安公
      司領取系爭空白機車專用保險證時，於領取單蓋印核准，交由發證人乙○○核
      發等情相符。應認原告在系爭領取單上用印，係基於經理之職務上審核他人領
      取保險證等文件之用印，並非與訴外人國安公司聯名具領系爭空白保險證。至
      又被告公司強制汽車責任保險管理準則第四條、收繳保費施行細則第三條雖明
      載被告公司員工收繳保費時，於領取保單收據，應蓋簽領專用章於收費紀錄單
      ，並負責繳交保費等語。然被告公司相關規定既未限制簽領專用章不得供作他
      用，原告以該印章供作職務審核章使用，自無不可，且證人乙○○於本院九十
      年度重訴字第七四三號審理時亦證稱：「（法官問：在領取單上面甲○○為何
      蓋用簽領保單專用章，他是領取保險證，標章，或者是審核？）他是審核，至
      於他用專用章、職章或私章，都沒關係。」；於本件到庭證稱：收繳保費施行
      細則第三條，應是簽領保單後要協助催繳保費等語。亦證原告可以簽領專用章
      進行審核，自難由原告於空白機車專用保險證領取單蓋印簽領專用章一事，推
      論原告係領用空白專用保險證之人。況按有左列情事之一者，不得申領代理人
      ˙˙˙職業證書˙˙˙一一、任職保險業及有關公會現職人員，保險代理人經
      紀人公證人管理規則第九條定有明文。被告係保險業者，八十七年間被告係任
      職被告公司擔任汽險部經理職務，為保險業現職人員，被告對於原告依法不得
      領取保險代理人執業證書，無從執行保險代理業務等情，應知之甚詳，衡諸常
      情，被告不可能與原告成立保險代理契約，原告自不可能依此向被告領用保險
      證，應認系爭六萬張空白機車專用保險證之領用人係訴外人國安公司，原告乃
      係因職務審核之故，始於領取單上蓋章，伊並無領取空白保險證而與被告成立
      保險代理契約之法效意思，是原告主張伊僅核章，未領取空白機車專用保險證
      等語，即堪信為真實。至系爭領取單雖載明：「˙˙˙˙˙˙領用人茲保證絕
      對依法妥當保管使用，代理貴公司依法接受要保，填發保險證、收據、標章、
      收取保費，解繳貴公司，倘有任何不法或疏失行為領用人願負一切法律責任。
      」等語，惟原告既非系爭領取單之領用人，當毋庸依前揭領取單所載，負責解
      繳保費與被告公司。綜上，原告於系爭領取單蓋用簽領專用屬職務審核，乃屬
      職務上審核空白保險證之發放，伊並未領取系爭空白保險證，則被告以原告具
      領系爭保險證六萬張，未依規定解繳保費為由，認原告違反工作規則，情節重
      大，而終止兩造勞動契約，自不可取。
　２、被告另辯稱：原告自承空白保險證應於前次具領部分用完後，才會發給，卻於
      不清楚國安公司是否用完情況下，於八十七年十一月二十日、同年月二十七日
      、十二月二十九日，共發出六萬張之空白保險證，原告違反控管空白保險證發
      放之任務，並據此終止兩造勞動契約云云。惟查，八十七年十月間，財政部宣
      佈於八十八年一月一日起全面實施強制機車責任險，嗣財政部變更政策，改自
      八十八年七月一日起實施，而八十七年年底全國約有五百七十萬輛之機車尚未
      投保等情，有原告所提八十七年十一月十日聯合報剪報、八十七年十二月二十
      日聯合報剪報及八十七年十二月八日中國時報剪報等影本各乙件為證。原告主
      張八十七年間，因財政部全面實施強制機車責任保險政策，保險業務市場廣大
      ，被告要求原告盡力衝刺，原告乃循往例，責由被告之保險代理人契約商推廣
      ，並依保險代理人之需求交付空白保險證，嗣財政部延至八十八年七月一日始
      施行強制機車責任保險，致於八十八年六月以前，因大部分消費者均無意願投
      保，被告公司為繼續推廣強制機車責任保險業務，乃由各保險代理公司繼續推
      廣，其等所持有之空白保險證亦無須立即收回，應堪採信。且證人乙○○於本
      院九十年度重訴字第七四三號審理中亦稱：「（問：領取單所領取的份數壹萬
      份及三萬份是否數量過大？）數量是否過大沒有一定標準，因為領取的是空白
      保險證，有時候領取的數量與實際所做保險的業務量並不相符，實務上我們都
      會允許他們多領一些空白的保險證」，有本院九十年度重訴字第七四三號九十
      一年四月十六日言詞辯論筆錄影本乙份附卷可參，亦見保險實務上空白保險證
      領取之數量並無一定標準，且八十七、八十八年間強制機車責任保險制度初行
      ，保險市場潛力無窮，市場狀態尚未確定，訴外人國安公司於八十七年十一、
      二月間具領六萬份空白保險證，是否數量過大，而流於濫行，並無數據可資佐
      證，亦難僅因訴外人國安公司於八十七年十一、二月間即具領六萬份空白保險
      證而認原告違反控管空白保險證發放之任務。又被告公司並未規定空白保險證
      之具領張數及限制，有被告公司強制汽車責任保險證管理準則為證，原告雖曾
      於本院九十二年度易字第四０四號刑事背信案件中稱：「（問：當初國安公司
      有無要求他要拿多少數量的空白保險證？）一開始沒有說要給我幾萬張，就是
      他用完再來跟我們拿」，惟其亦稱：「依照我們公司的強制保險證管理辦法沒
      有規定數量的上限」，有本院九十二年度易字第四０四號刑事案件九十二年六
      月九日訊問筆錄在卷可參，自不能僅以原告曾說「他用完再來跟我們拿」或原
      告曾以用完再給的方式處理，即認原告有依用完再給原則發放保險證之義務。
      被告既不能證明原告有依用完再給原則發給保險證之義務，有關空白保險證之
      具領張數亦未規定上限，被告以原告濫行發放空白保險證，並未負起監控空白
      保險證發放之責任而終止兩造勞動契約，亦無可取。至被告辯稱原告有未經核
      定即發放空白保險證情形云云，並提出領取單影本二十一份為證。惟查，證人
      乙○○到庭證稱：當時是有一位副理潘永昌因為當時空白保險證缺貨，可能為
      了搶先拿到保險證，後面的人會拿不到，而在保險證尚未送到倉庫就送出去給
      代理人，而有未經核定就發放之情形，可能有一萬張，領取單只有領用人蓋章
      ，其他人者沒有蓋章等語。足認該未經核定發放之空白保險證，係潘永昌私自
      作為，自難遽此認為原告有違反勞動契約，情節重大，須予解僱之情形。
　３、被告復辯稱原告違反監督追蹤保險證使用情形及要保書、保費繳回情形等任務
　　　，自得終止兩造勞動契約云云，並提出財政部之檢查意見為證。惟查：
（１）被告公司董事會於八十八年十一月二十六日決議免職原告時，財政部尚未開始
      調查系爭缺失事項，系爭財政部之檢查意見係被告送交八十八年十一月二十六
      日董事會會議記錄時，才開始調查，亦據被告訴訟代理人於本件言詞辯論時陳
      述明確，是以，被告公司終止兩造勞動契約，並非依據財政部之檢查報告所為
      決定，此合先敘明。
（２）被告辯稱原告身為被告公司汽險部經理，未依被告公司強制汽車責任保險保險
      證管理準則第三條規定，指定專人管理空白保險證云云。惟查，證人乙○○於
      臺灣高等法院九十一年度重上字第四六四號給付保險費事件九十三年一月二十
      九日準備程序時證稱：保險證係由其保管等語，有臺灣高等法院九十一年度重
      上字第四六四號給付保險費事件九十三年一月二十九日準備程序筆錄附卷可稽
      。則被告以原告未指定專人保管系爭空白保險證，據此指責原告未盡監督保險
      證使用情形，並無足採。
（３）被告復辯稱原告違反監督追蹤保險證使用情形及要保書、保費繳回情形之任務
      等情，並提出被告公司強制汽車責任保險保險證管理準則為證。惟查，系爭管
      理準則第四條雖規定，發現領用人未依規定使用時應追回發放之保險證等語，
      惟系爭空白保險證之領用人為訴外人國安公司，已如前述，被告既不能舉證證
      明國安公司有何未依規定「使用」保險證之情事，依該管理準則規定，自難責
      令原告應負追回保險證之任務。且該管理準則第五條雖規定，領用人應於「使
      用保險證後」迅速將要保書送回營業單位簽章，但未使用即未賣出之空白保險
      證應於何時交回，則未加以規定，此亦據被告公司汽險部承保科科長乙○○於
      本院審理時證稱：「（法官問：有無規定保險證發出多久後要追回，如未追回
      ，有無問題？）沒有規定，沒有追回也不會發生問題。」、、「管理規則內並
      未規定多久要將空白保險證收回，而且保險代理人既然繼續營業中，就會有空
      白保險證˙˙˙只要沒有銷號的我們就認為他是空百（應為白）的保險證，我
      們會催他儘快交回，財政部到八十八年間才透過公會發函表示要保書簽核一週
      後就要輸入電腦，否則受罰，這是因為很多保險公司都發生來不及輸入的情形
      。」、「（法官問：有無規定發出去多久沒有回來就要做廢？）沒有規定」（
      見本院九十三年二月五日、九十三年三月八日言詞辯論筆錄）等語明確，亦見
      被告公司並未規定原告對空白保險證之追蹤監督責任。又上揭管理準則第五條
      僅規定領證人應於使用保險證後迅將要保書送交營業單位簽單，並未同時規定
      汽險部之監督追蹤責任；乙○○於本院審理時亦結證稱：「財政部讓我們在八
      十七年十月一日預售後，數量很大，全國約有八百七十萬戶，因為數量大及屬
      預售性質，來不及銷號，所以電腦裡面空白保險證號碼是不正確的，沒有辦法
      知道在代理人那裡有多少保險證，直到八十八年八月才處理完」、「（法官問
      ：有無向公司反應來不及銷號而請求支援）有，有口頭向總經理或副總經理反
      應，他們才會同意我們外包，八十八年一月時，有簽呈聲請工讀生。」（見本
      院九十三年二月五日言詞辯論筆錄），是以被告既無法掌握代理人持有空白保
      險證數量，自亦難遽此認為原告未監督追蹤要保書之繳回，而有違反勞動契約
      ，情節重大，須予解僱之情形。另證人乙○○於本院審理時又證稱：「（法官
      問：公司有無規定要追蹤催繳保險費的情形？）沒有規定」等語（見本院九十
      三年二月五日言詞辯論筆錄），且關於系爭六萬張空白保險證之賣出情形，原
      告於本院九十二年度易字第四０四號刑事背信案件中證稱：「（問：後來國安
      公司實際賣出多少張強制責任險？）印象中是三萬多張，時間是到八十八年七
      月」等語，有本院九十二年度易字第四０四號九十二年六月九日訊問筆錄為證
      。被告既未能舉證證明已使用之系爭保險證於原告任職汽險部經理期間早已賣
      出及原告知悉訴外人國安公司未依規定於賣出後迅速將要保書送交營業單位簽
      單而未加以催討等事實，被告以原告未監督追蹤保險費之繳回，而有違反勞動
      契約，情節重大，須予解僱之情形，亦不可取。
（４）被告另辯稱：原告領用空白保險證，未依「收繳保費規則」第五條所定「代收
      保費保證辦法」提供保證云云。惟查，原告並非系爭空白保險證領用人，已如
      前述，自不負依前揭收繳保費規則提供保證之責，被告辯稱原告未依法提供保
      證云云，亦無可取。另按被告公司負責收繳保費之單位，在總公司為財務部保
      費經收科，在分公司為總務科或承辦人，被告公司代理人、經紀人或展業人員
      對所提供保證商號之對保及擔保物之審查、保管、處分等，其經辦單位在總公
      司為財務部，在分公司為總務課或承辦人，被告公司收繳保費規則第三條及被
      告公司代收保費保證辦法第六條分別定有明文，有被告提出之臺灣產物保險股
      份有限公司收繳保費規則及臺灣產物保險股份有限公司代收保費保證辦法等影
      本各乙份附卷可參，應認被告公司收繳保費之單位在總公司為財務部保費經收
      科，並非汽險部。再依被告公司收繳保費規則第五條規定，除專任職工外，代
      理人、經紀人或展業人員，須先與被告訂立收費合約，並覓具適當保證始得收
      費，原告既未與被告訂立收費合約，亦未覓具適當保證，依上揭規定，即不負
      為被告收取保費之責。
  ４、綜上所陳，被告既未能證明原告與訴外人國安公司聯名具領系爭空白保險證，
      負有解繳保費之義務，亦無法證明原告任意發放保險證、嗣後未負隨時監督追
      蹤要保書及保險費交回被告之責等事實，則被告以原告未負解繳保費之責、任
      意發放保險證及嗣後未負隨時監督追蹤要保書及保險費交回被告之責為由，終
      止兩造勞動契約，並不合法，自不生終止之效力。
四、按僱用人受領勞務遲延者，受僱人無補服勞務之義務，仍得請求報酬，民法第四
    百八十七條定有明文。查被告非法解僱原告，其終止勞動契約之行為無效，已如
    前述，兩造之勞動契約關係仍然存在，原告又始終無辭去職務之意，客觀上處於
    可繼續提供勞務之狀態，即難謂原告有拒服勞務情形，且被告將原告免職後，具
    狀對原告提起民事訴訟及刑事告訴，有本院九十年度重訴字第七四三號民事判決
    及本院檢察署九十一年度偵緝字第六八三號刑事傳票等影本各乙件可參，被告顯
    然拒絕受領原告提供之勞務，原告自無補服勞務之義務，並得依上開規定，請求
    被告給付報酬。
五、次按請求將來給付之訴，以有預為請求之必要者為限，得提起之，民事訴訟法第
    二百四十六條定有明文。又「履行期未到與履行之條件未成就不同，故於履行期
    未到前，如被告有到期不履行之虞者，固得提起請求將來給付之訴，但在履行之
    條件未成就前，則不許提起將來給付之訴。」「將來給付之訴，以債權已確定存
    在，僅請求權尚未到期，因到期有不履行之虞，為其要件。將來之薪金請求權，
    可能因受僱人離職或職位變動或調整薪金，而影響其存在或範圍，並非確定之債
    權。原審就被上訴人請求給付未到期薪金部分，遽予准許，自有未合。」（最高
    法院四十六年臺上字第七四五號、八十六年臺上字第一三八五號民事判決參照）
    。本件原告請求被告自八十八年十二月一日起至兩造終止勞動契約止，按月給付
    原告薪資部分，原告主張被告非法解僱前每月薪資為九萬七千八百六十五元，並
    提出八十八年十一月薪資明細為證，被告對此並不爭執，則原告請求被告應給付
    自八十八年十二月一日起至九十三年六月三十日止，共五十五個月之薪資，計為
    五百三十八萬二千五百七十五元，應為可取。又被告係按月發放當月之薪資，有
    原告提出之八十八年八月二十七日製表之八十八年九月份薪資明細及八十八年十
    月二十八日製表之八十八年十一月薪資明細附卷可參。是被告於本件言詞辯論終
    結時，對九十三年七月份以後薪資之給付期限尚未屆至，而原告究於何時復職，
    及其是否會至他處受雇而無法至被告公司復職，均不確定，並非確定之債權，原
    告又不能證明被告到期不為給付而有預為請求之必要，揆諸上開說明，原告自九
    十三年七月份起薪資之請求，應不准許。則原告請求被告給付八十八年十二月一
    日起至九十三年六月三十日止之薪資，於五百三十八萬二千五百七十五元（9786
    5*55），暨其中自八十八年十二月份至九十一年十一月份薪資，計三百五十二萬
    三千一百四十元（97865*36）部分，自起訴狀繕本送達翌日即九十一年十二月十
    七日起至清償日止，按年息百分之五計算之利息，另其中自九十一年十二月份起
    至九十三年六月份止之薪資，計一百八十五萬九千四百三十五元（97865*19）部
    分，每月九萬七千八百六十五元，各自應為給付日之翌日起至清償日止，按年息
    百分之五計付利息之範圍內（詳如附表所示），洵屬有據，應予准許，逾此範圍
    部分，為無理由，應予駁回。
五、假執行之宣告：本判決原告勝訴部分，兩造分別陳明願供擔保請准宣告假執行或
    免為假執行，核均無不合，爰分別酌定相當之擔保金額宣告之。至原告敗訴部分
    ，其假執行之聲請亦失所附麗，應併予駁回。
六、至兩造其餘之攻擊或防禦方法，及未經援用之證據，經本院斟酌後，認為均不足
    以影響本判決之結果，自無逐一詳予論駁之必要，併此敘明。
七、結論：本件原告之訴，一部有理由，一部無理由，依民事訴訟法第七十九條、第
    三百九十條第二項、第三百九十二條第二項，判決如主文。
中　　　華　　　民　　　國　　　九十三　　　年　　　七　　月　　三十  　日
                                         民事勞工法庭法  官  李慈惠
右正本係照原本作成
如不服本判決，應於送達後二十日內向本院提出上訴狀。
中　　　華　　　民　　　國　　　九十三　　　年　　　八　　月　　二      日
                                                     書記官  林秀娥
附表
┌────────┬──────────────────┬───────┐
│  本金部分      │自下列期日起至清償日止按年息百分之  │    備  註    │
│                │五計算之利息                        │              │
├────────┼──────────────────┼───────┤
│三百五十二萬三千│九十一年十二月十七日                │八十八年十二月│
│一百四十元部分  │                                    │至九十一年十一│
│                │                                    │月份薪資      │
├────────┼──────────────────┼───────┤
│九萬七千八百    │九十二年一月二日                    │九十一年十二月│
│六十五元        │                                    │份薪資        │
├────────┼──────────────────┼───────┤
│九萬七千八百    │九十二年二月二日                    │九十二年一月  │
│六十五元        │                                    │份薪資        │
├────────┼──────────────────┼───────┤
│九萬七千八百    │九十二年三月二日                    │九十二年二月  │
│六十五元        │                                    │份薪資        │
├────────┼──────────────────┼───────┤
│九萬七千八百    │九十二年四月二日                    │九十二年三月  │
│六十五元        │                                    │份薪資        │
├────────┼──────────────────┼───────┤
│九萬七千八百    │九十二年五月二日                    │九十二年四月  │
│六十五元        │                                    │份薪資        │
├────────┼──────────────────┼───────┤
│九萬七千八百    │九十二年六月二日                    │九十二年五月  │
│六十五元        │                                    │份薪資        │
├────────┼──────────────────┼───────┤
│九萬七千八百    │九十二年七月二日                    │九十二年六月  │
│六十五元        │                                    │份薪資        │
├────────┼──────────────────┼───────┤
│九萬七千八百    │九十二年八月二日                    │九十二年七月  │
│六十五元        │                                    │份薪資        │
├────────┼──────────────────┼───────┤
│九萬七千八百    │九十二年九月二日                    │九十二年八月  │
│六十五元        │                                    │份薪資        │
├────────┼──────────────────┼───────┤
│九萬七千八百    │九十二年十月二日                    │九十二年九月  │
│六十五元        │                                    │份薪資        │
├────────┼──────────────────┼───────┤
│九萬七千八百    │九十二年十一月二日                  │九十二年十月  │
│六十五元        │                                    │份薪資        │
├────────┼──────────────────┼───────┤
│九萬七千八百    │九十二年十二月二日                  │九十二年十一月│
│六十五元        │                                    │份薪資        │
├────────┼──────────────────┼───────┤
│九萬七千八百    │九十三年一月二日                    │九十二年十二月│
│六十五元        │                                    │份薪資        │
├────────┼──────────────────┼───────┤
│九萬七千八百    │九十三年二月二日                    │九十三年一月  │
│六十五元        │                                    │份薪資        │
├────────┼──────────────────┼───────┤
│九萬七千八百    │九十三年三月二日                    │九十三年二月  │
│六十五元        │                                    │份薪資        │
├────────┼──────────────────┼───────┤
│九萬七千八百    │九十三年四月二日                    │九十三年三月  │
│六十五元        │                                    │份薪資        │
├────────┼──────────────────┼───────┤
│九萬七千八百    │九十三年五月二日                    │九十三年四月  │
│六十五元        │                                    │份薪資        │
├────────┼──────────────────┼───────┤
│九萬七千八百    │九十三年六月二日                    │九十三年五月  │
│六十五元        │                                    │份薪資        │
├────────┼──────────────────┼───────┤
│九萬七千八百    │九十三年七月二日                    │九十三年六月  │
│六十五元        │                                    │份薪資        │
└────────┴──────────────────┴───────┘
